【裁判字號】    90,聲,1264
【裁判日期】    901210
【裁判案由】    
【裁判全文】
臺灣臺中地方法院民事裁定  九十年度聲字第一二六四號
    聲  請  人  遠東國際商業銀行股份有限公司
    法定代理人  徐旭東
    訴訟代理人  黃嘉雯
    相  對  人  甲○○
右當事人間聲請返還擔保金事件，本院裁定如左：
    主      文
聲請駁回。
聲請程序費用由聲請人負擔。
    理      由
一、本件聲請人聲請返還本院八十九年度存字第三九八六號提存事件所提存之擔保金
    新台幣捌萬元。其陳述略稱：聲請人與相對人間因清償債務事件，前遵本院八十
    九年度裁全七字第八三五四號民事裁定提存新臺幣捌萬元，而聲請對相對人之財
    產為假扣押在案。茲因該假扣押執行之標的物業經拍定而訴訟終結，聲請已以存
    證信函定期催告相對人行使權利，相對人迄未主張，自得請求返還擔保金云云，
    並提出提存書、假扣押裁定、囑託塗銷查封及抵押權登記函文、存證信函暨回執
    等影本各一份及戶籍謄本一份為證。
二、按返還擔保金，依民事訴訟法第一百零六條準用第一百零四條第一項之規定，須
    符合：（１）應供擔保之原因消滅者；（２）訴訟終結後，供擔保人證明已定二
    十日以上之期間催告受擔保利益人行使權利而未行使者之要件，法院始得裁定返
    還擔保金。經查，本件依聲請人所陳述之情形，其據以對相對人為前開假扣押之
    同一債權，嗣後雖已經其聲請本院於民國八十九年九月二十六日以八十九年度票
    字第一三八０七號裁定為本票准許強制執行裁定，再據以強制執行而經拍賣前假
    扣押執行之標的物以獲償，業經本院調閱該假扣押執行案卷審核屬實，其就該據
    以為假扣押裁定之債權雖無更行起訴之必要，然該本票准許強制執行裁定係屬非
    訟事件，法院僅得依非訟事件程序以審查強制執行許可與否，亦即僅就本票形式
    上之要件是否具備予以審查為已足，並未寓有確定實體法上法律關係存否之性質
    ，是該本票裁定准許強制執行事件縱已確定，並非屬該假扣押執行之本案訴訟已
    終結之情形，仍須以該假扣押之強制執行程序是否終結為斷；進而，本件聲請人
    於九十年八月八日對相對人為催告前，其並未聲請撤銷該假扣押裁定或撤回該假
    扣押執行，該假扣押強制執行程序經併入本院八十九年執字第一九九０九號強制
    執行程序後，後一強制執行程序亦係迄九十年九月二十五日為分配後始終結在案
    ，有該強制執行案卷在卷可佐，亦即聲請人於九十年八月八日以存證信函定期催
    告相對人就該假扣押所受損害行使權利時，該強制執行程序仍未終結，該催告自
    非法定應於本案訴訟終結後為催告之情形，復難認此有何應供擔保原因消滅者可
    言。因之，依上說明，聲請人之聲請並不合返還擔保金之要件，不應准許之。
三、從而，本件聲請為無理由，並依民事訴訟法第九十五條、第七十八條，裁定如主
    文。
中      華      民      國      九十    年     十二     月      十      日
                                臺灣臺中地方法院民事第一庭
~B法      官  林麗真
右正本證明與原本無異
如不服本裁定應於送達後十日內向本院提出抗告狀，並應繳納抗告裁判費新台幣四十五元。
中      華      民      國      九十    年     十二     月      十      日
~B法院書記官


司法院資訊處製作；財團法人民間司法改革基金會備份。
